臺灣臺中地方法院刑事判決　　　　　　　　　　　　　　九十三年度訴字第八號
　　公　訴　人　臺灣臺中地方法院檢察署檢察官
　　被　　　告　甲○○
右列被告因毒品危害防制條例案件，由檢察官提起公訴（九十二年度毒偵字第三一○
三號），經本院合議庭裁定進行簡式審判程序，茲判決如左：
    主  文
甲○○連續施用第一級毒品，累犯，處有期徒刑捌月。扣案之第一級毒品海洛因壹包
（送鑑後淨重零點零壹公克，包裝重零點參公克）沒收銷燬之。
    事  實
一、甲○○前曾於民國（下同）九十年間因竊盜案件，經本院於九十年六月二十九日
    以九十年度易字第一八九一號判處有期徒刑六月確定，於九十年九月十四日易科
    罰金執行完畢。復於毒品危害防制條例施行後，分別於八十八年、八十九年間因
    施用毒品案件，經本院於八十八年七月二十八日以八十八年度毒聲字第四五四○
    號、八十九年五月十八日以八十九年度毒聲字第二九九四號二次裁定送觀察、勒
    戒後，均認無繼續施用毒品之傾向，而由臺灣臺中地方法院檢察署檢察官分別於
    八十八年九月九日以八十八年度偵字第一六九九四號、八十九年七月二十一日以
    八十九年度毒偵字第二七九一號為二次不起訴處分確定。詎仍不知悔改，於不起
    訴處分確定後五年內，復基於施用第一級毒品海洛因之概括犯意，自九十二年七
    月初起，迄同年十月十四日十九時許，連續在臺中市○區○○○路四三巷十九號
    之住處內，以將海洛因放於香煙中點燃吸取或將海洛因毒品放入注射針筒內加入
    食鹽水由手臂注入皮膚之方式施用第一級毒品海洛因達一百餘次。嗣於九十二年
    十月十四日二十二時三十分許，為警在臺中市○區○○路三段與進德路口查獲，
    並扣得甲○○所有之第一級毒品海洛因一包重約零點二五公克（驗後淨重○．○
    一公克，包裝重○．三公克）。甲○○三犯施用毒品之罪，由檢察官聲請本院裁
    定令入戒治處所施以強制戒治。
二、案經臺中市警察局移送臺灣臺中地方法院檢察署檢察官偵查起訴。
    理  由
一、右揭事實，業據被告甲○○迭於警詢、偵查、本院準備程序及簡式審判程序中坦
    承不諱（見臺中市警察局刑案偵查卷第一、二頁，臺灣臺中地方法院檢察署偵查
    卷第十一、十二頁，本院卷第十四至二四頁），其供承：確於九十二年七月初起
    至同年十月十四日十九時時許，在住處內，以將海洛因放入香煙中點燃吸食或將
    海洛因放入注射筒內加入食鹽水由手臂注入皮膚之方式，施用海洛因一百餘次等
    語綦詳（見臺中市警察局刑案偵查卷第一、二頁，臺灣臺中地方法院檢察署偵查
    卷第十一、十二頁，本院卷第十四至二四頁），復查：
（一）被告在被查獲後於臺中市警察局所採集之尿液，經送請中山醫學大學附設醫院
      藥物濫用檢測中心篩驗結果，呈鴉片代謝物陽性反應，復經以ＧＣ／ＭＳ（氣
      相層析質譜儀分析法）確認結果亦呈可待因、嗎啡陽性反應等情，有臺中市警
      察局委託鑑驗尿液代號與真實姓名對照表、該院於九十二年十月三十一日出具
      之尿液檢驗報告各一份在卷足憑（見臺灣臺中地方法院檢察署偵查卷宗第二十
      頁）。按海洛因係嗎啡經化學合成之半人工合成品，藥性倍於嗎啡，其經吸食
      或施打進入人體，藉人體解毒系統之代謝作用而分解成藥（毒）性較低之嗎啡
      ，故於吸食或施打海洛因之煙毒嫌犯尿液中，可檢驗出嗎啡煙毒反應。另一般
      吸食或施打煙毒（或麻醉藥品）者，經人體代謝作用後，於八小時之內約有百
      分之八十量於尿液中排出，二十四小時後，續有約剩餘量之百分之九十再排出
      ，七十二小時後仍有殘餘微量排出，吸食或施打者個人體質不同，其排出時間
      亦會有差異，尤其成癮者（抗藥性強）其於吸食一百二十小時內所採之尿液，
      配合較具公信力之儀器（如氣相質譜儀）仍可能被檢測出，此曾經憲兵司令部
      八十年三月二十五日（八○）鑑驗字第○九九九號函釋在案。參以目前施用毒
      品者以施用毒品海洛因最為常見，施用嗎啡者已甚少見，是被告自承於九十二
      年七月初起至同年十月十四日十九時許，連續施用第一級毒品海洛因一百餘等
      語，被告之自白與事實相符，即有所據，信屬可採。
（二）被告前於八十八年、八十九年間因施用毒品案件，經本院以八十八年度毒聲字
      第四五四○號、八十九年度毒聲字第二九九四號裁定送觀察、勒戒後，認無繼
      續施用毒品之傾向，再經臺灣臺中地方法院檢察署檢察官於八十八年九月九日
      以八十八年度偵字第一六九九四號、八十九年七月二十一日以八十九年度毒偵
      字第二七九一號為不起訴處分確定等情，有臺灣高等法院被告全國前案紀錄表
      、臺灣臺中地方法院檢察署刑案資料查註紀錄表、司法院全國線上查詢刑案人
      在監所最新資料報表（見臺灣臺中地方法院檢察署偵查卷第一至六頁，本院卷
      第三至十頁）等件在卷可按，足見被告本次被查獲施用第一級毒品海洛因犯行
      ，確係在前二次施用毒品犯行經不起訴處分確定後五年內所三犯，至臻明確。
（三）綜上所述，本件被告三犯施用毒品之罪證明確，應依法論科。
二、按海洛因係毒品危害防制條例第二條第二項第一款所定之第一級毒品，不得非法
    施用。是以：
（一）核被告自九十二年七月初起至同年十月十四日十九時止，連續一百餘次施用第
      一級毒品海洛因之部分，均係犯毒品危害防制條例第十條第一項之施用第一級
      毒品罪。被告持有第一級毒品海洛因後，進而施用，其持有之低度行為應為施
      用之高度行為所吸收，不另論以持有第一級毒品罪。另被告先後施用第一級毒
      品海洛因一百餘次之犯行，分別於緊接之時間，以相同之方法為之，係觸犯構
      成要件相同之罪，顯係基於概括犯意為之，應依連續犯之規定論以一罪，並依
      法加重其刑。
（二）被告前曾九十年間因竊盜案件，經本院於九十年六月二十九日以九十年度易字
      第一八九一號判處有期徒刑六月確定，於九十年九月十四日易科罰金執行完畢
      ，有前揭臺灣高等法院被告全國前案紀錄表、臺灣臺中地方法院檢察署刑案資
      料查註紀錄表可稽，其受有期徒刑之執行完畢，五內以內再犯本件施用第一級
      毒品海洛因之有期徒刑以上之罪，為累犯，依法遞加重其刑。
（三）爰審酌被告分別於八十八年、八十九年間因施用毒品案件，經本院各於八十八
      年七月二十八日以八十八年度毒聲字第四五四○號、八十九年五月十八日以八
      十九年度毒聲字第二九九四號裁定送觀察、勒戒後，均認無繼續施用毒品之傾
      向，而由臺灣臺中地方法院檢察署檢察官分別於八十八年九月九日以八十八年
      度偵字第一六九九四號、八十九年七月二十一日以八十九年度毒偵字第二七九
      一號為二次不起訴處分確定，竟仍不知戒惕，再度違犯本件毒品危害防制條例
      第十條第一項之罪，無視於毒品對於自身健康之戕害及國家對於杜絕毒品犯罪
      之禁令；其犯罪之動機、目的單純；又施用毒品係自戕行為，犯罪手段平和，
      亦未因此而危害他人，所生損害非大；再考之其於犯後坦承犯行，態度良好，
      並參諸施用毒品者均有相當程度之成癮性及心理依賴，其犯罪心態與一般刑事
      犯罪之本質並不相同，應側重以適當之醫學治療及心理矯治處遇為宜，被告復
      經本院於九十二年十月十五日以九十二年度毒聲字第二五三六號裁定諭令進行
      長時間之強制戒治處遇，核該強制戒治之性質，固屬保安處分之一種，然既與
      其所應受之刑罰，同係限制人身自由，揆諸比例原則，自應予適當量刑等一切
      情狀，量處如主文所示之刑，以示懲儆。
（四）扣案之第一級毒品海洛因一包（送驗後淨重○．○一公克，包裝重○．三公克
      ），經送法務部調查局鑑定結果，含第一級第六項毒品海洛因成分，有該局調
      科壹字第120013324號鑑定通知書在卷可考（見臺灣臺中地方法院檢察署偵查
      卷第二一頁），係毒品危害防制條例第二條第二項第一款所定之第一級毒品，
      屬違禁物，被告復於偵查時自承為其所有之物（見臺灣臺中地方法院檢察署偵
      查卷第十二頁），應依毒品危害防制條例第十八條第一項前段之規定宣告沒收
      並銷燬之。
據上論斷，應依刑事訴訟法第二百七十三條之一第一項、第二百九十九條第一項前段
，毒品危害防制條例第十條第一項、第十八條第一項前段、第二十條第三項前段，刑
法第十一條前段、第五十六條、第四十七條，判決如主文。
本案經檢察官張溢金到庭執行職務
中    華    民    國      九十三      年      一      月       八       日
                            臺灣臺中地方法院刑事第十二庭
                                    法  官  劉  兆  菊
右正本證明與原本無異。
如不服本判決，應於送達後十日內向本院提出上訴狀（須附繕本），上訴於臺灣高等
法院臺中分院。
                                    書記官
中      華      民      國      九十三      年      一    月    八    日
附錄本案所犯法條
毒品危害防制條例第十條第一項
施用第一級毒品者，處六月以上五年以下有期徒刑。
